# 企业之间借贷款的财税处理

提问人：cta 时间：2012-02-09 11:20:50
公司借个另一家关联公司大额借款。签借款协议，并约定利息（利息及本金收回有保证）。公司划分为何类资产，是否可划入持有至到期投资。并计取投资收益。

回答人：chenyiwei
作其他应收款或者长期应收款（视借款期限是否超过一年而定）。不属于持有至到期投资，因为没有活跃市场，所以只能是贷款和应收款项类的金融资产。